臺灣彰化地方法院刑事判決　　　　　　　 94年度訴字第291號
公　訴　人　臺灣彰化地方法院檢察署檢察官
被　　　告　乙○○　女　42歲.
　　　　　　　　　　身分證統一.
　　　　　　　　　　住彰化縣秀.
選任辯護人　林永山律師
上列被告因偽造文書等案件，經檢察官提起公訴（93年度偵字第
2961、2963號），被告於準備程序中對檢察官起訴事實為認罪之
答辯，經本院合議庭裁定依簡式審判程序審理，本院判決如下：
    主  文
乙○○行使偽造私文書，足以生損害於公眾及他人，處有期徒刑
伍月，如易科罰金，以佰元折算壹日。
    事實及理由
一、乙○○與甲○○原為夫妻關係，業於民國 91年12月9日辦理
    離婚登記，竟基於意圖為自己不法所有之概括犯意，先於92
    年7月11日，明知車牌號碼 5G-870號自用大貨車係甲○○所
    有（登記車主為舜隆興業社，甲○○為舜隆興業社負責人）
    ，仍前往苗栗縣銅鑼鄉○○○街處，將甲○○所停放該處之
    上開車輛駛離竊取得手，並以新臺幣（以下同）450,000 元
    之價格，將該大貨車賣予不知情之陳獻輝，為辦理過戶手續
    ，復基於偽造、行使偽造私文書及使公務員登載不實之犯意
    ，未經甲○○之同意或授權，擅自拿取甲○○放在舜隆興業
    社內之「甲○○」及「舜隆興業社」之印章，並於 92年7月
    16日前往交通部公路總局臺中區監理所彰化監理站（下稱彰
    化監理站），持前揭「甲○○」及「舜隆興業社」印章，接
    續在汽（機）車過戶登記書之原車主名稱欄及汽車車輛異動
    登記書之車主簽章欄蓋用，再將汽（機）車過戶登記書、汽
    車車輛異動登記書遞交予不知情之彰化監理站承辦之公務員
    申辦過戶手續以行使之，使承辦公務員將不實之過戶事項登
    載於職務上所掌之公文書，足以生損害於甲○○及監理機關
    對於車籍管理之正確性。復承同前意圖為自己不法所有之概
    括犯意，於同年9月6日，竊取甲○○所有、放置在舜隆興業
    社內（設於彰化縣秀水鄉○○村○○路2之3號上之未保存登
    記廠房）之沖床6台（價值約400,000元）及五十鈴牌二噸堆
    高機1部（價值約100,000元），並分別以125,000元及75,00
    0元之代價，出售予不知情之吳期山。嗣甲○○發覺前情，
    遂於92年8月1日具狀向臺灣彰化地方法院檢察署檢察官提出
    告訴，始查悉前情。
二、上開事實有以下證據可資證明：
　　(一)被告乙○○於本院審理時之自白；
    (二)告訴人甲○○於警詢、偵查中之陳述；
    (三)證人陳獻輝、吳期山、周金象於偵查之證述；
    (四)車牌號碼5G-870號自小貨車車籍查詢資料、汽車新領牌照
      登記書、汽車車輛異動登記書汽（機）車過戶登記書各 1
      紙；
    (五)被告與陳獻輝訂立之汽車買賣契約書1紙。
三、核被告周宥均所為係犯刑法第320條第1項之竊盜罪、同法第
    216條、第210條之行使偽造私文書罪及同法第 214條之使公
    務員登載不實罪。又被告盜蓋「甲○○」及「舜隆興業社」
    印章係偽造私文書的部分行為，其偽造汽（機）車過戶登記
    書、汽車車輛異動登記書後持之行使，偽造私文書之低度行
    為，應為行使偽造私文書之高度行為所吸收，均不另論罪。
    又被告在汽（機）車過戶登記書、汽車車輛異動登記書上，
    盜蓋「甲○○」及「舜隆興業社」之印文各 2枚，持之向彰
    化監理站承辦人員行使之行為，係利用同一犯罪機會，基於
    同一偽造私文書之犯意而接續為之，僅侵害一個法益，應屬
    接續犯，為實質上一罪。被告先後竊盜犯行，時間緊接，觸
    犯構成要件相同之罪名，顯係基於概括之犯意，應依連續犯
    論以一罪，並加重其刑。被告所犯竊盜罪、行使偽造私文書
    罪、使公務員登載不實罪，有手段、目的之牽連關係，應依
    刑法第55條後段之規定，以較重之行使偽造私文書一罪處斷
    。爰審酌被告前無前科紀錄，素行良好，有臺灣高等法院被
    告前案紀錄表 1份在卷可稽，本件犯行之動機、目的、手段
    及犯後坦承犯行，已具悔意，惟迄未與告訴人達成和解，取
    得告訴人諒解等一切情狀，量處如主文所示之刑，並諭知易
    科罰金之折算標準。又被告偽造之汽（機）車過戶登記書、
    汽車車輛異動登記書雖為供被告犯罪所用之物，惟既已交付
    彰化監理站行使，顯非屬被告所有，而其上「甲○○」及「
    舜隆興業社」印文各 2枚，雖為被告所盜蓋，然印文並非偽
    造，而係真正，爰均不併宣告沒收之，併此敘明。
四、應依刑事訴訟法第273條之1第1項、第299條第1項前段、第3
    10條之2、第454條第1項，刑法第216條、第210條、第214條
    、第320條第1項、第55條、第41條第1項前段，罰金罰鍰提
    高標準條例第1條前段、第2條，判決如主文。
五、如不服本判決，應於判決送達後10日內向本院提出上訴狀，
    上訴於臺灣高等法院臺中分院（須附繕本）。
中　　華　　民　　國　　94　　年　　6 　　月　　30　　日
                      刑事第二庭 　法 官 許雅婷
以上正本證明與原本無異。
如不服本判決，應於判決送達後十日內，向本院提出上訴狀（須
附上訴狀繕本）。
告訴人或被害人對於判決如有不服具備理由請求檢察官上訴者，
其上訴期間之計算係以檢察官收受判決正本之日期為準。
中　　華　　民　　國　　94　　年　　7　　月　　1  　　日
                                      書記官  黃幼華
附錄本案論罪科刑法條全文：
中華民國刑法第320條
意圖為自己或第三人不法之所有，而竊取他人之動產者，為竊盜
罪，處五年以下有期徒刑、拘役或五百元以下罰金。
意圖為自己或第三人不法之利益，而竊佔他人之不動產者，依前
項之規定
處斷。
前二項之未遂犯罰之。
中華民國刑法第210條
偽造、變造私文書，足以生損害於公眾或他人者，處五年以下有
期徒刑。
中華民國刑法第214條
明知為不實之事項，而使公務員登載於職務上所掌之公文書，足
以生損害於公眾或他人者，處三年以下有期徒刑、拘役或五百元
以下罰金。
中華民國刑法第216條
行使第二百十條至第二百十五條之文書者，依偽造、變造文書或
登載不實事項或使登載不實事項之規定處斷。
